【裁判字號】    92,交抗,94
【裁判日期】    920827
【裁判案由】    聲明異議
【裁判全文】
臺灣高等法院高雄分院刑事裁定                      九十二年度交抗字第九四號
    抗  告  人
    即 異議 人   甲○○
右列抗告人因違反道路交通管理處罰條例案件，不服臺灣高雄地方法院中華民國九十
二年六月三十日裁定（九十二年度交聲字第二九七號），提起抗告，本院裁定如左：
    主  文
抗告駁回。
    理  由
一、原裁定以受處分人即異議人甲○○於民國九十二年四月十五日上午七時八分許，
    駕駛謝萬得所有之車牌號碼Ｅ四－八０００號自用小客車，循高雄縣鳳山市○○
    路由東向西行駛，行經中正路交岔口有燈光號誌管制之交岔路口之際，闖紅燈繼
    續行駛，為高雄縣政府警察局鳳山分局員警當場攔停，並告知受處分人有駕車行
    經有燈光號誌管制之交岔路口闖紅燈之行為，因受處分人未帶駕照、行照及急於
    接送小孩上學，員警乃請受處分人當場留下年籍資料，並抄下汽車牌照號碼，告
    知事後郵寄舉發通知單予受處分人收受，而讓受處分人先行離去，嗣受處分人逾
    越舉發通知單上所載應到案日期三十日以上未繳納罰鍰，經原處分機關於九十二
    年六月二日依道路交通管理處罰條例第五十三條（裁決書贅引第一項）及違反道
    路交通管理事件統一裁罰基準表規定，逕行裁處受處分人二千七百元罰鍰，且依
    同條例第六十三條第一項第一款規定（裁決書漏引第一款）並記違規點數三點。
    駁回受處分人異議之聲明。
二、抗告人抗告意旨略以：否認闖紅燈違規，於上揭路口被警攔下時，受處分人未帶
    駕照、行照及急於接送小孩上學，循高雄縣鳳山市○○路由東向西行駛，抵中正
    路之後一交岔路口即曹公路被警攔下，有自書年籍資料交付警員，但警員未告知
    闖紅燈違規，以為只會告發未帶駕照及行照之違規，不料卻告發闖紅燈違規云云
    。
三、按汽車駕駛人，行經有燈光號誌管制之交岔路口闖紅燈者，處新臺幣（下同）一
    千八百元以上五千四百元以下罰鍰，道路交通管理處罰條例第五十三條定有明文
    。且汽車駕駛人駕駛汽車違反道路交通管理處罰條例第五十三條規定者，除應依
    該條所規定之罰鍰處罰外，並予記違規點數三點，同條例第六十三條第一項第三
    款亦有規定。本件受處分人甲○○確實有駕駛汽車在高雄縣鳳山市○○路與中正
    路交岔口闖紅燈之違規行為，已據警員林清輝於原審及本院證述綦詳，且有現場
    略圖在卷可按，並有受處分人甲○○於九十二年四月十五日上午七時八分許，當
    其遭受取締時自書之其本人姓名、生年月日、身分證字號及住址等資料暨警員抄
    錄其車牌號碼之字據一張可資證，核該時刻正逢學童上學之時段，取締人警員為
    免影響其小孩上學，告知其闖紅燈之後，未當場書立告發單，而事後補寄，允其
    先行離去，正符便民之措施，並非事後濫行指控，受處分人甲○○亦自承當時確
    未帶駕照及行照，警員就此部分予以寬容，未予舉發，僅擇其重大之違規舉發之
    ，符合從寬處理之原則，應足採信。受處分人甲○○辯以在曹公路口無從看到中
    正路口之情狀，但本件闖紅燈係發生於中正路口，警員尾隨其後察覺，俟抵曹公
    路口時始為警攔下，並非在曹公路口看到中正路口之情狀。本件受處分人甲○○
    係先有不表見於外之未攜帶駕照、行照之違規，繼有表見於外之闖紅燈違規，在
    學童上學時段之交通尖峰時間，警員斷不可能在交岔路口（曹公路口），逐一臨
    檢查驗過往之車輛有無攜帶駕照、行照，以妨害交通之暢通，造成民怨，受處分
    人甲○○係在中正路口有表見於外闖紅燈之違規，為尾隨在後之警員發覺而超車
    於抵曹公路口將之攔下取締，受處分人甲○○提不出駕照、行照，始由其自書姓
    名、出生年月日、國民身分字號及其住址，並由警員抄錄其車牌號碼後，為顧及
    其接送學童上學之權益，始通融任其離去，並非警員未告知其闖紅燈之違規，亦
    非警員憑空杜撰其闖紅燈違規，其所辯自無足取。
四、經核原審駁回受處分人異議之聲明，認事用法均無不合，抗告人抗告並無可取，
    本件抗告為無理由，應予駁回。
據上論結，應依刑事訴訟法第四百十二條，裁定如主文。
中    華    民    國      九十二      年      八      月     二十七  日
                              臺灣高等法院高雄分院刑事第四庭
                                  審判長法官  蕭權閔
                                        法官  陳吉雄
                                        法官  陳啟造
右正本證明與原本無異。
不得再抗告。
                                  法院書記官  白蘭
中    華    民    國      九十二      年      八      月     二十七   日


司法院資訊處製作；財團法人民間司法改革基金會備份。
